# 求助陈版：房地产企业自建房屋转固定资产

提问人：爱 有几 时间：2021-04-19 08:05:02
A公司是房地产企业，其自建的商业楼于 2020 年 12 月份装修完工，并于当月出租给B公司，A公司 2020 年 12 月将自建的房屋转为固定资产，那么成本分摊时分摊的土地款部分是否要确认为无形资产?

回答人：chenyiwei
首先，本案例为何不转为投资性房地产，而是转为固定资产？
如果转为投资性房地产，则对应分摊的土地成本应一并从“开发成本”转为“投资性房地产”。参考：《中审众环研究 2020 》之“问题1-1-65（部分出租自建房屋建筑物转入投资性房地产是否应结转无形资产中对应的土地使用权）”。
如果转为固定资产是合理的的，则应同步将应分摊的土地成本从开发成本中转出到“无形资产——土地使用权”。